臺灣新北地方法院刑事附帶民事訴訟判決
111年度附民字第1589號
原      告  陳冠妏
被      告  張浩群
            方亮余  住○○市○○區○○路0段0巷00弄00號0       
                 0樓
            陳姵羽

            賈孟涵
            賈孟筑
            郭維哲
上列被告因詐欺等案件，經原告提起刑事附帶民事訴訟，本院判
決如下：
    主  文
原告之訴及假執行之聲請均駁回。
    事  實
一、原告起訴主張：被告張浩群於民國110年1月間某時許發起、
    主持及指揮之具有持續性、牟利性及結構性之詐欺集團，擔
    任該詐欺集團旗下代號「KA」詐欺機房之管理者，負責招募
    及管理詐欺機房成員、提供電腦等設備、教戰守則、管理回
    報業績、提供詐欺話術內容、發放薪水等，指揮機房成員對
    不特定人實施假投資詐騙之犯罪組織，招募被告方亮余、陳
    姵羽、郭維哲、賈孟涵、賈孟筑等人擔任詐欺集團第一線的
    機手，被告張浩群、方亮余、陳姵羽、郭維哲、賈孟涵、賈
    孟筑（下稱被告六人）與該詐欺集團其他俗稱「車商」、「
    水商」之成員即共同意圖為自己不法之所有，而基於三人以
    上詐欺取財、洗錢等犯意聯絡，於110年4月前某時許，由該
    詐欺集團真實姓名年籍不詳之人，先承租位於新北市○○區○○
    路00號2樓房屋成立電信詐騙機房，後該集團為躲避查緝，
    又搬遷至新北市○○區○○街00號2樓，期間為免遭查緝而不斷
    搬遷地點，嗣再輾轉搬遷至新北市○○區○○路000○0號8樓作為
    電信詐騙機房，其等詐騙手法為由被告方亮余以暱稱「胡良
    」、被告陳姵羽以暱稱「小海棠」、被告賈孟涵以暱稱「林
    芯」、「芯」、被告賈孟筑以暱稱「貂蟬」、被告郭維哲以
    暱稱「潘柔穎」等暱稱而擔任第一線的機手，其等以通訊軟
    體「LINE」、帳號暱稱「毓婷」、「Assistant-Carol」結
    識原告，復持續以通訊軟體寒暄聊天取得原告信任後，佯稱
    ：自己投資成功，已取得獲利等情，吸引原告加入由前揭詐
    欺集團提供之「www.higjleve14dc.com」之假投資網站群組
    （下稱詐騙群組，投資群組隨時更換），註冊為會員，由被
    告張浩群在群組內佯裝扮演「專業投顧老師」角色，佯稱於
    每日特定時間在詐騙群組上「帶會員操作或釋放投資訊息」
    ，另由被告方亮余佯裝扮演「助理」角色，引導原告投資並
    先讓原告獲取利潤以贏得原告信任後，以高利潤報酬等話術
    吸引原告投資、匯款，於群組內分享虛假之「投資獲利心得
    」，以彼此互相吹捧、鼓勵、聲援，一同營造出該等假投資
    網站確實會獲利等方式，致使原告陷於錯誤購買高額課程，
    或在假投資網站儲值，取得假投資網站提供之銀行虛擬帳號
    或超商繳費代碼後，以匯入虛擬帳號或至超商繳費之方式，
    於110年8月16日匯款新臺幣（下同）5萬元、5萬元，於同年
    月17日匯款5萬元、5萬元，共20萬元至台新商業銀行帳號00
    000000000000號帳戶；於同年月18日匯款5萬元，於同年月1
    9日匯款5萬元、5萬元，共15萬元至中國信託商業銀行帳號0
    00000000000號帳戶，旋遭該詐欺集團其他成員提領一空，而
    以此方式掩飾、隱匿詐騙犯罪所得之去向。原告因此受騙損
    失共35萬元，乃依民法第184條第1項、第185條第1項規定，
    請求被告六人連帶給付35萬元，乃聲明：(一)被告六人應給
    付原告35萬元，及自起訴狀繕本送達被告六人之翌日起至清
    償日止，按年利率百分之5計算之利息。(二)願供擔保，請
    准宣告假執行。
二、被告未為任何聲明或陳述，亦未提出任何書狀。
    理  由
一、按因犯罪而受損害之人，於刑事訴訟程序得附帶提起民事訴
    訟，對於被告及依民法負損害賠償責任之人，請求回復其損
    害，刑事訴訟法第487條第1項亦定有明文，另同法第488條
    前段規定，提起附帶民事訴訟，應於刑事訴訟起訴後第二審
    辯論終結前為之。是附帶民事訴訟之提起，必以刑事訴訟程
    序之存在為前提，若刑事訴訟未經提起公訴或自訴，或已第
    二審辯論終結後，即不得對於應負賠償責任之人，提起附帶
    民事訴訟（參最高法院108年度台附字第18號刑事判決意旨
    ）。
二、經查，原告起訴主張之被告六人所涉加重詐欺及違反組織犯
    罪條例、洗錢防制法之犯罪事實（下稱本件刑事案件），固
    經臺灣新北地方檢察署檢察官於111年10月13日以110年度偵
    字第37372號、第45796號提起公訴，惟原告於同年11月10日
    向本院提起本件刑事附帶民事訴訟時，本件刑事案件之刑事
    訴訟仍未繫屬本院，有上開起訴書、刑事附帶民事起訴狀（
    蓋有本院111年11月10日之收狀戳）、110年11月16日索引卡
    查詢-當事人姓名查詢清單及被告六人之臺灣高等法院被告
    前案紀錄表在卷可按。則本件原告附帶民事訴訟之提起，就
    其所指被告犯罪事實部分既無刑事訴訟存在，依前開說明，
    自不得提起附帶民事訴訟。是以，原告提起前開附帶民事訴
    訟為不合法，應予駁回。其假執行之聲請，失所依據，一併
    駁回。
據上論斷，應依刑事訴訟法第502條第1項，判決如主文。
中　　華　　民　　國　　111 　年　　11　　月　　17　　日
                  刑事第三庭  審判長法　官  蘇揚旭　
                                    法  官  洪振峰
                                    法  官  施建榮
上列正本證明與原本無異。
如不服本判決，應於送達後20日內敘明上訴理由，向本院提出上
訴狀。
                                    書記官  黃姿涵
中　　華　　民　　國　　111 　年　　11　　月　　22　　日